# 股份支付范围

提问人：chenyiwei 时间：2016-11-12 10:53:37
股份支付的特征之一是使其受益人从中获得的收益反映公司自身权益工具公允价值的变动。而本例中按EBITDA的 5 倍计算，不能反映股份的公允价值。所以这不是股份支付。但会适用职工薪酬准则。最终对损益的影响类似，即最终计入损益的累计金额应等于该计划存续期间实际支付的现金。

回答人：chenyiwei
股份支付的特征之一是使其受益人从中获得的收益反映公司自身权益工具公允价值的变动。而本例中按EBITDA的 5 倍计算，不能反映股份的公允价值。所以这不是股份支付。但会适用职工薪酬准则。最终对损益的影响类似，即最终计入损益的累计金额应等于该计划存续期间实际支付的现金。